臺北高等行政法院裁定
　　　　　　　　　　　　　　　　　　 96年度聲字第00040號
聲　請　人　甲○○
相　對　人　考選部
代　表　人　乙○○（部長）
上列當事人間聲請保全證據事件，本院裁定如下：
    主  文
聲請駁回。
聲請程序費用由聲請人負擔。
    理  由
一、按證據有滅失或礙難使用之虞，或經他造同意，得向法院聲
    請保全；保全證據之聲請，應表明依該證據應證之事實及釋
    明應保全證據之理由；釋明事實上之主張者，得用可使法院
    信其主張為真實之一切證據。但依證據之性質不能即時調查
    者，不在此限，此觀行政訴訟法第176 條準用民事訴訟法第
    368 條前段、第370 條、第284 條規定甚明。是聲請保全證
    據，應表明依該證據應證之事實及應保全證據之理由即證據
    有滅失或礙難使用之虞，並提出法院能即時調查之證據以釋
    明其所表明應保全證據之理由，否則其聲請即不應准許。
二、本件聲請人聲請意旨略以：聲請人參加民國（下同）95年公
    務人員高等考試三級考試工業工程類科考試未獲錄取，於收
    受相對人寄發之成績及結果通知書後，申請複查全部科目考
    試成績，經相對人調出原告各科目試卷核對結果，並無漏未
    評閱情事，且評定成績亦與成績及結果通知書所載相符，旋
    即於95年10月14日以選高字第0951400685號書函檢附成績複
    查表函復聲請人。聲請人不服未獲錄取之處分，主張相對人
    於96年10月9 日準備程序時稱95年7 月9 日下午於滬江高中
    1422考場之實到應考人名單「可能」已滅失，故有必要進一
    步保全於江翠國中考場之「96年公務人員考試三等考試」之
    工業工程科目應考人名單，以釐清爭點，蓋上述兩項工業工
    程考試之應考人名單，必然有相當程度之「交集」，請求准
    予裁定證據保全云云。
三、查聲請人請求就96年公務人員考試三等考試工業工程科目於
    江翠國中1422考場之應考人名單聲請保全證據，惟該考場應
    考人名單除榜示錄取人員外，餘均銷燬；而榜示錄取人員資
    料則永久保存，已經相對人於本院96年度訴字第962 號調查
    時陳明綦詳，有該筆錄在卷可參。況有關考場其他應考人是
    否涉及違規事件，核與聲請人本案請求撤銷其未獲錄取之處
    分，「另派閱卷委員重新平行評核各應考人本案所述爭議題
    之分數」或「宣告此次考試自始無效」之事項亦不生影響。
    此外聲請人又未提出能即時調查之證據以釋明上開試場榜示
    錄取者名單於訴訟期間有何遭滅失之虞，揆諸前開說明，其
    聲請於法尚有未合，自不應准許。
四、依行政訴訟法第104 條、民事訴訟法第95條、第78條，裁定
    如主文。
中　　華　　民　　國　　96　　年　  11　　月　 15  　 日
                  第 七 庭 審 判 長 法  官　李得灶
                                    法  官　黃秋鴻
                                    法  官　林玫君
上為正本係照原本作成。
如不服本裁定，應於送達後10日內向本院提出抗告狀（須按他造
人數附繕本）。
中　　華　　民　　國　　96　　年　  11　　月　 15  　 日
            　　　　　　　    　　　書記官  黃明和
